臺灣新北地方法院刑事判決
111年度簡字第1935號
公  訴  人  臺灣新北地方檢察署檢察官
被      告  馬彪  

                    住新北市○○區○○路000號0樓(新北市中和戶政事務所)


選任辯護人  王俊賀律師（法扶律師）
上列被告因竊盜案件，經檢察官提起公訴（110年度偵緝字第192
2號），被告自白犯罪，本院認宜以簡易判決處刑，裁定本案不
經通常程序，逕以簡易判決處刑如下：
    主  文
馬彪犯竊盜罪，處拘役貳拾伍日，如易科罰金，以新臺幣壹仟元
折算壹日。未扣案之犯罪所得新臺幣貳佰元沒收，於全部或一部
不能沒收或不宜執行沒收時，追徵其價額。
    事 實 及 理 由
一、本件犯罪事實及證據，除犯罪事實欄一、第三、四行文字「
    以不詳方式破壞停放在路旁葉秉豐(原名葉慶宏)所有之車牌
    號碼0000-00號自用小客貨車車窗」後補充「（毀損部分，
    未具告訴）」；證據部分補充被告於本院準備程序之自白外
    ，其餘均引用檢察官起訴書之記載(見附件)。
二、論罪科刑：
  ㈠新舊法比較
　  本案被告行為後，刑法第320條第1項雖於108年5月29日修正
    公布，自108年5月31日施行，而修正前刑法第320條第1 項
    規定「意圖為自己或第三人不法之所有，而竊取他人之動產
    者，為竊盜罪，處五年以下有期徒刑、拘役或500元以下罰
    金」，修正後規定「意圖為自己或第三人不法之所有，而竊
    取他人之動產者，為竊盜罪，處五年以下有期徒刑、拘役或
    50萬元以下罰金」，經比較新舊法之結果，修正後刑法第32
    0條第1項規定未更動竊盜罪之構成要件及得科處之法定刑種
    類，僅將得科之罰金刑上限提高為50萬元，則仍應以修正前
    之規定較有利於被告，依刑法第2條第1項前段之規定，應適
    用行為時即修正前舊法之規定，對被告較為有利。
　㈡核被告所為，係犯修正前刑法第320條第1項之竊盜罪。
　㈢至被告是否該當累犯一事，因起訴意旨就此未為主張或具體
    指出證明方法，參照最高法院110年度台上大字第5660號裁
    定意旨，本院自毋庸依職權調查並為相關之認定，併予敘明
    。
　㈣爰以行為人之責任為基礎，並審酌被告為圖己利，罔顧他人
    財產法益，以不詳方式破壞車窗後竊取告訴人葉秉豐車內財
    物，實有不該。惟兼衡被告於101年間有精神症狀之身心情
    形，有本院106年度交訴字第52號卷內被告精神鑑定報告內
    容中之個案生活史及病史所載，並經本案調取核閱無誤且存
    卷可參。另衡其自陳大專畢業之知識程度、現罹患精神疾病
    之生活、健康狀況，暨本案犯罪之動機、目的、手段、所竊
    取之財物價值、告訴人所受損害程度與被告犯罪後坦承犯行
    之態度等一切情狀，量處如主文所示之刑，並諭知如易科罰
    金之折算標準。
三、沒收宣告:
　　被告於行為後，刑法關於沒收修法之規定，業於105年7月1 
    日施行；且沒收、非拘束人身自由之保安處分適用裁判時之
    法律，刑法第2條第2項定有明文；故本件之沒收，即應適用
    裁判時即修正後之規定。又「犯罪所得，屬於犯罪行為人者
    ，沒收之。」、「前二項犯罪所得之物，於全部或一部不能
    沒收或不宜執行沒收時，追徵其價額」刑法第38條之1第1項
    前段、第3項定有明文。查被告竊得新臺幣200元，為其犯罪
    所得，未據扣案，亦未返還告訴人，依前揭規定宣告沒收，
    並於全部或一部不能沒收或不宜執行沒收時，追徵其價額。
四、依刑事訴訟法第449條第2項、第454條第2項、刑法修正前第
    320條第1項、第41條第1項前段、第38條之1第1項前段、第3
    項，刑法施行法第1條之1第1項，逕以簡易判決處刑如主文
    。
五、依刑事訴訟法第455條之1第2項之規定，被告不得上訴。檢
    察官如不服本判決，應於判決送達後20日內向本院提出上訴
    狀（應附繕本）。
中　　華　　民　　國　　111 　年　　6 　　月　　17　　日
                  刑事第十庭  法  官  黃秀敏
上列正本證明與原本無異。
如不服本判決，應於判決送達後20日內敘明上訴理由，向本院提
出上訴狀(應附繕本)，上訴於臺灣高等法院。其未敘述上訴理由
者，應於上訴期間屆滿後20日內向本院補提理由書「切勿逕送上
級法院」。
                              書記官  劉曉謙 
中　　華　　民　　國　　111 　年　　6 　　月　　17　　日
附錄本案論罪科刑法條全文：
修正前中華民國刑法第320條
意圖為自己或第三人不法之所有，而竊取他人之動產者，為竊盜
罪，處5年以下有期徒刑、拘役或5百元以下罰金。
意圖為自己或第三人不法之利益，而竊佔他人之不動產者，依前
項之規定處斷。
前二項之未遂犯罰之。 

附件
臺灣新北地方檢察署檢察官起訴書　
                                   110年度偵緝字第1922號
　　被　　　告　馬彪　　男　48歲（民國00年00月0日生）
　　　　　　　　　　　　住新北市○○區○○街00○0號
　　　　　　　　　　　　居新北市○○區○○街00巷00號3樓
　　　　　　　　　　　　國民身分證統一編號：Z000000000號
上列被告因竊盜案件，已經偵查終結，認應提起公訴，茲將犯罪
事實及證據並所犯法條分敘如下：
　　　　犯罪事實
一、馬彪意圖為自己不法之所有，基於竊盜之犯意，於民國101
    年3月18日23時10分許，在新北市○○區○○路0段00號前，以不
    詳方式破壞停放在路旁葉秉豐(原名葉慶宏)所有之車牌號碼
    0000-00號自用小客貨車車窗，並竊取車內財物新臺幣(下同
    )約200元，得手後離去。嗣葉秉豐發現遭竊報警處理，經警
    到場採證前揭車輛內之血跡，比對後發現該車輛內所留之DN
    A型別與馬彪相符，因而查獲上情。
二、案經葉秉豐訴由新北市政府警察局新店分局報告偵辦。
　　　　證據並所犯法條
一、證據清單及待證事實：
編號 證  據  名  稱 待  證  事  實 1 被告馬彪於偵查中之供述 被告矢口否認有何竊盜犯行，辯稱:不可能，那是白色恐怖要弄我的云云。 2 證人即告訴人葉秉豐之指述 證明上開車輛遭竊之事實。 3 新北市政府警察局新店分局刑案現場勘察報告、新北市政府警察局鑑驗書、內政部警政署刑事警察局鑑定書各1份  1、證明上開車輛副駕駛座前置物箱外側發現血跡抹痕1處之事實。 2、證明上開血跡棉棒經DNA-STR型別鑑定後，與被告DNA-STR型別相符。 
二、核被告所為，係犯刑法第320條第1項竊盜罪嫌。未扣案被告
    上開竊得之物，為被告之犯罪所得，請依刑法第38條之1第1
    項前段規定宣告沒收，如全部或一部不能沒收或不宜執行沒收
    時，請併依同法第38條之1第3項規定，宣告追徵其價額。
三、依刑事訴訟法第251條第1項提起公訴。
　　此　致
臺灣新北地方法院
中　　華　　民　　國　 110　　年　　7 　　月 　 16 　 日
　　　　　　　　　　　　　　　檢　察　官　陳璿伊
本件正本證明與原本無異
中　　華　　民　　國　 110　　年　　7 　　月　　28　　日
                              書  記  官  葉雯怡
附錄本案所犯法條全文 
中華民國刑法第320條
意圖為自己或第三人不法之所有，而竊取他人之動產者，為竊盜
罪，處 5 年以下有期徒刑、拘役或 50 萬元以下罰金。
意圖為自己或第三人不法之利益，而竊佔他人之不動產者，依前
項之規定處斷。
前二項之未遂犯罰之。